【裁判字號】    89,交訴,28
【裁判日期】    890614
【裁判案由】    過失致死
【裁判全文】
臺灣宜蘭地方法院刑事判決                          八十九年度交訴字第二八號
    公  訴  人  臺灣宜蘭地方法院檢察署檢察官
    被      告  乙○○
右列被告因過失致死案件，經檢察官提起公訴（八十九年度偵字第七七四號），本院
判決如左：
    主  文
乙○○服用酒類，不能安全駕駛動力交通工具而駕駛，處有期徒刑貳月。又因過失致
人於死，處有期徒刑柒月。應執行有期徒刑捌月。緩刑參年。
    事  實
一、乙○○於服用啤酒五杯，已達於反應較慢、感覺減低、影響駕駛而不能安全駕駛
    動力交通工具之狀態後（肇事後吐氣酒精測試值為０‧三二ｍｇ／ｌ），仍駕駛
    駕駛車號ＹＺ—０九四七號自用小客車，於民國八十九年一月十一日凌晨，沿宜
    蘭縣冬山鄉由羅東往順安方向行駛，於同日凌晨一時五十五分許，途經前開鄉鎮
    ○○路○段三００號前劃有分向限制線路段，本應注意汽車駕駛人飲酒後其吐氣
    所含酒精成分超過每公升０‧二五毫克以上者不得駕車；又於無行車速度限制標
    誌之市區道路時速不得超過四十公里；且汽車在雙向二車道行駛時，在劃有方向
    限制線路段，不得駛入來車之車道內，且依當時情形並無不能注意之情事，竟疏
    未注意，猶貿然於酒醉後，以時速六十公里之速度，超速行駛於上開路段，且未
    注意對向車道有無來車，即跨越行車分向線越道超車，而撞及對向車道由林麗涵
    所騎乘車號ＲＥＩ—八三九號輕機車，致林麗涵受有頭部外傷併顱內出血之傷害
    ，經送醫後延至同日二時十五分許，不治死亡。乙○○於肇事後，於犯罪未被發
    覺前，報警處理，並向前往現場處理之員警甲○○承認肇事，自首而願接受裁判
    。
二、案經臺灣宜蘭地方法院檢察署檢察官自動檢舉偵查起訴。
    理  由
一、訊據被告乙○○對於服用酒類後，不能安全駕駛，猶於右揭時、地酒醉駕駛前開
    車輛，以時速六十公里速度，超速行經肇事路段，而撞及由被害人林麗涵所騎乘
    之上揭輕機車，致林麗涵傷重死亡之事實坦承不諱，並有道路交通事故調查報告
    表、現場照片數幀、酒精測試單、舉發違反道路交通管理事件通知單等在卷可稽
    。又被害人林麗涵因本件車禍受有頭部外傷併顱內出血而經送醫不治死亡之事實
    ，亦經臺灣宜蘭地方法院檢察署檢察官督同法醫師相驗屬實，並制有相驗屍體證
    明書、驗斷書及勘驗筆錄等在卷足參。被告雖辯稱：是在伊的車道上撞到被害人
    ，撞到後才衝到對向車道云云，然查被告所駕駛之前開車輛之車損狀況係擋風玻
    璃凹陷、破裂，前保險桿凹陷、引擎蓋凹陷擋風玻璃沾有毛髮，而肇事路段由順
    安往羅東方向車道上有刮地痕及碎片等情，此有勘驗筆錄、道路交通事故調查報
    告表及現場照片附卷足憑，綜上以觀被告乙○○係於上揭路段駕車越道而迎面與
    被害人所騎乘之機車對撞而肇事，應可認定。
二、按汽車駕駛人飲酒後其吐氣所含酒精成分超過每公升０‧二五毫克以上者不得駕
    車；又於無行車速度限制標誌之市區道路時速不得超過四十公里；且汽車在雙向
    二車道行駛時，在劃有分向限制線之路段，不得駛入來車車道內，道路交通安全
    規則第一百十四條第二款、第九十三條第一項第一款及第九十七條第一款分別定
    有明文。本件被告於服用酒類後，不能安全駕駛，猶於右揭時、地酒醉駕駛前開
    車輛，以時速六十公里速度，超速行經肇事路段，駛入來車之車道內，而撞及由
    被害人林麗涵所騎乘之上揭輕機車，至林麗涵傷重死亡，其行為顯有過失，其過
    失行為並與被害人林麗涵之死亡有相當因果關係。況本件車禍經送請臺灣省基宜
    區車輛行車事故鑑定委員會鑑定結果亦為同此認定，有該委員會八十九年三月六
    日基宜鑑字第八九０一０四號鑑定意見書乙份存卷足憑，亦證被告之行為有過失
    。從而，本件被告犯行明確，應依法論科。
三、核被告乙○○所為，係犯刑法第一百八十五條之三服用酒類不能安全駕駛動力交
    通工具罪、第二百七十六條第一項過失致死罪。公訴人於起訴書雖漏引刑法一百
    八十五條之三，惟起訴書事實欄既已載明，即在起訴範圍之內，本院自得審理。
    被告所犯前開二罪間，犯意各別、行為不同、罪名互異，應予分論併罰。被告於
    肇事後，於犯罪未被發覺前，報警處理，並向前往現場處理之員警甲○○承認肇
    事，自首而願接受裁判，業據證人甲○○於本院證述屬實，應依刑法第六十二條
    前段減輕其刑。其中被告所犯刑法第二百七十六條第一項之過失致死罪，係酒醉
    駕車致人死亡，依法應負刑事責任，應依道路交通管理處罰條例第八十六條第一
    項之規定加重其刑，並與前述自首減輕事由，先加後減之。爰審酌被告就本件車
    禍之過失程度、所造成之傷亡、對被害人所生之危害、被害人家屬已得賠償（此
    有和解書及支票各乙紙在卷可憑）及犯罪後之態度良好等一切情狀，量處如主文
    所示之刑，並定其應執行刑，以示懲儆。末查被告乙○○未曾受有期徒刑以上刑
    之宣告，有臺灣高等法院檢察署刑案紀錄簡覆表壹件在卷，是其經此次教訓當知
    所警惕，應無再犯之虞，本院認其前所受宣告之刑，以暫不執行為適當，爰併予
    宣告緩刑三年，以啟自新。
據上論斷，應依刑事訴訟法第二百九十九條第一項前段、道路交通管理處罰條例第八
十六條第一項，刑法第一百八十五條之三，第二百七十六條第一項，第五十一條第五
款，第六十二條前段、第七十四條第一款，罰金罰鍰提高標準條例第一條前段，判決
如主文。
本案經檢察官吳慧蘭到庭執行職務
中    華    民    國      八十九      年      六      月     十四      日
                                  臺灣宜蘭地方法院交通法庭
                                      審判長  法  官
                                              法  官
                                       法  官
得上訴
所犯法條
刑法第二百七十六條第一項


司法院資訊處製作；財團法人民間司法改革基金會備份。
